【裁判字號】    97,上訴,1731
【裁判日期】    971201
【裁判案由】    違反毒品危害防制條例
【裁判全文】
臺灣高等法院高雄分院刑事判決        97年度上訴字第1731號
    上  訴  人
    即  被  告  甲○○
上列上訴人因違反毒品危害防制條例案件，不服臺灣高雄地方法
院97年度審訴字第3238號中華民國97年9 月26日第一審判決（起
訴案號：臺灣高雄地方法院檢察署97年度毒偵字第5022號），提
起上訴，本院判決如下：
    主  文
上訴駁回。
    事  實
一、甲○○前因施用毒品案件，經送強制戒治後，於民國90年9
    月20日因停止戒治釋放付保護管束，於91年4 月3 日保護管
    束期滿，停止處分之裁定未經撤銷視為執行完畢。復於95年
    間因施用第一級毒品之毒品危害防制條例案件，經法院判處
    有期徒刑8 月確定（嗣於96年7 月16日因適用中華民國96年
    罪犯減刑條例經減刑為有期徒刑4 月），於96年4 月11日入
    監服刑，於96年8 月10日減刑後期滿執行完畢（構成累犯）
    。詎不知悔改，猶基於施用第一級毒品海洛因之犯意，於97
    年5 月22或23日某時（起訴書誤載為97年5 月27日為警採尿
    時回溯24小時內某時，應予更正），在其位於高雄縣鳳山市
    ○○○路80巷65號之住處內，施用第一級毒品海洛因1 次。
二、案經高雄市政府警察局苓雅分局移送臺灣高雄地方法院檢察
    署檢察官偵查起訴。
    理  由
一、高雄市立凱旋醫院濫用藥物尿液檢驗報告，此類文書，係被
    告以外之人於審判外之書面陳述，依刑事訴訟法第159 條第
    1 項之規定，屬於傳聞證據，惟於立法理由明確說明，該條
    所謂「除法律有規定者」外，尚包括同法第159 條之1 至第
    159 條之5 及第206 條等規定。本件鑑定係經審判長、受命
    法官或檢察官選定或囑託機關、團體所為之鑑定，所鑑定之
    結果，鑑定人依刑事訴訟法第206 條所出具之鑑定報告，係
    刑事訴訟法第159 條第1 項所指例外規定，有證據能力。且
    被告對於該鑑定報告亦表示同意為證據，則依據刑事訴訟法
    第159 條之5 第1 項規定，自得為證據。
二、上開事實，業據上訴人即被告甲○○於原審及本院坦承不諱
    ，且被告為警查獲時，警方經被告同意採尿送驗結果，呈嗎
    啡陽性反應，有高雄市政府警察局苓雅分局煙毒╱麻藥案件
    嫌疑人尿液採證代碼對照表及高雄市立凱旋醫院97年6 月9
    日濫用藥物尿液檢驗報告各1 份在警詢卷足憑，又被告於強
    制戒治執行完畢後5 年內，已曾再犯施用毒品犯行，本案係
    屬三犯，亦有臺灣高等法院被告前案紀錄表1 份在卷可稽。
    本件事證明確，被告施用第一級毒品犯行，堪以認定。
三、按海洛因係毒品危害防制條例第2 條第2 項第1 款所列之第
    一級毒品。被告甲○○施用海洛因之行為，核被告所為，係
    犯毒品危害防制條例第10條第1 項之施用第一級毒品罪；其
    為施用而持有第一級毒品之低度行為，為施用第一級毒品之
    高度行為所吸收，不另論罪。被告曾於95年間因毒品危害防
    制條例案件，經法院判處有期徒刑8 月確定（嗣於96年7 月
    16日因適用中華民國96年罪犯減刑條例經減刑為有期徒刑4
    月），於96年4 月11日入監服刑，於96年8 月10日減刑後期
    滿執行完畢，有前開前案紀錄表可按，其於該徒刑執行完畢
    後，5 年以內故意再犯本案有期徒刑以上之罪，應依刑法第
    47條第1 項規定，論以累犯，並加重其刑。
四、原判決以被告甲○○罪證明確，因予適用毒品危害防制條例
    第10條第1 項，刑法第11條前段、第47條第1 項規定，並審
    酌被告前曾因施用毒品案件經送強制戒治，嗣並再犯施用第
    一級毒品犯行而經徒刑之宣告與執行，已如前述，卻復犯本
    案之施用第一級毒品犯行，足見其欠缺戒除毒品之決心，誠
    屬不該，惟念被告犯後坦承犯行，且施用毒品乃屬對其自身
    健康之戕害行為，對社會所造成之損害尚非直接等一切情狀
    ，量處有期徒刑10月。其認事用法核無違誤，所處之刑亦屬
    允當。被告上訴意旨，以其應成立自首及原審量刑過重為由
    ，指摘原判決不當云云。然查：被告為警查獲後於警詢時供
    稱：我最後一次施用海洛因是在96年4 月10日20時30分許，
    我自96年8 月出獄後並未再吸食毒品等語（見警詢卷第3 頁
    背面、第4 頁），直至原審97年8 月27日準備程序時始供稱
    ：我於22、23日可能有施用等語（見原審卷第20頁背面），
    而被告經警採尿送驗結果，高雄市立凱旋醫院濫用藥物尿液
    檢驗報告，於97年6 月9 日即已完成發文，但被告卻在原審
    97年8 月27日準備程序時始坦承施用本件毒品犯行，故被告
    之行為尚與自首之構成要件不合甚明。是被告上訴，為無理
    由，應予駁回。
據上論斷，應依刑事訴訟法第368條，判決如主文。
本案經檢察官陳建年到庭執行職務。
中    華    民    國    97    年    12    月    1     日
                  刑事第二庭  審判長法  官  林正雄
                                    法  官  陳啟造
                                    法  官  黃壽燕
以上正本證明與原本無異。
如不服本判決應於收受本判決後10日內向本院提出上訴書狀，其
未敘述上訴理由者，並得於提起上訴後10日內向本院補提理由書
狀（均須按他造當事人之人數附繕本）「切勿逕送上級法院」。
中    華    民    國    97    年    12    月    1     日
                                    書記官  梁雅華
附錄本判決論罪科刑法條：
毒品危害防制條例第10條第1 項
  施用第一級毒品者，處6 月以上5 年以下有期徒刑。


司法院資訊處製作；財團法人民間司法改革基金會備份。
